# 求助陈版：关于子公司被法院宣布解散的会计处理

提问人：雪落星空 时间：2020-04-10 08:12:21
被审计单位A公司，有一家非重要组成部分子公司B公司，持股51%，另一自然人股东即公司法人甲持股49%。
2018 年审计过程中，子公司失控，被甲控制，因审计范围受限，对A公司财务报表发表了保留意见。 2019 年A公司起诉了甲，法院于 2019 年 9 月份宣布B公司解散，无其他判决。B公司截止 2019 年 12 月 31 日仍未注销，股东及股权比例均未变化。审计范围依旧受限。接受委托审计A公司 2019 年财务报表，应如何处理该事项？

回答人：chenyiwei
法院虽然裁决子公司解散，但尚未进入清算程序，实际一切照旧，子公司作为法人仍存在，本企业仍然是其法律上的大股东，故导致以前年度发表保留意见的事项截至本年末仍未消除。